# 私募合伙企业对外投资现金流

提问人：13210516685 时间：2021-04-22 08:05:04
请问一下，私募合伙企业进行对外投资，支付的现金流应放到投资支付的现金，还是购买商品里面，有人说是投资活动，有人说是经营活动，现在搞不清楚了，税务局也说投资分回的收益直接放到投资收益，不用缴纳增值税，所以到底是投资活动，还是经营活动呢？@chenyiwei

回答人：chenyiwei
本金的投出和投资的处置相关的现金流作为投资活动；持有期间的股利收益可以作为经营活动。